【裁判字號】    99,上易,914
【裁判日期】    990921
【裁判案由】    詐欺
【裁判全文】
臺灣高等法院高雄分院刑事判決         99年度上易字第914號
    上  訴  人
    即  被  告  甲○○
上列上訴人因詐欺案件，不服臺灣高雄地方法院99年度易字第11
52號中華民國99年8 月4 日第一審判決（起訴案號：臺灣高雄地
方法院檢察署98年度偵字第33627 號），提起上訴，本院判決如
下：
    主  文
上訴駁回。
    理  由
一、按不服地方法院之第一審判決而上訴者，應向管轄第二審之
    高等法院為之。上訴書狀應敘述具體理由。第二審法院認為
    上訴書狀未敘述理由，應以判決駁回之，刑事訴訟法第361
    條第1 項、第2 項、第367 條前段分別定有明文。而所謂具
    體理由，必係依據卷內既有訴訟資料或提出新事證，指摘或
    表明第一審判決有何採證認事、用法或量刑等足以影響判決
    本旨之不當或違法，而構成應予撤銷之具體事由，始克當之
    （例如：依憑證據法則具體指出所採證據何以不具證據能力
    ，或依憑卷證資料，明確指出所為證據證明力之判斷如何違
    背經驗、論理法則）；倘僅泛言原判決認定事實錯誤、違背
    法令、量刑失之過重或輕縱，而未依上揭意旨指出具體事由
    ，或形式上雖已指出具體事由，然該事由縱使屬實，亦不足
    以認為原判決有何不當或違法者（例如：對不具有調查必要
    性之證據，法院未依聲請調查亦未說明理由，或援用證據不
    當，但除去該證據仍應為同一事實之認定），皆難謂係具體
    理由，俾與第二審上訴制度旨在請求第二審法院撤銷、變更
    第一審不當或違法之判決，以實現個案救濟之立法目的相契
    合，此有最高法院97年台上字第892 號判決意旨可參照。
二、經查：被告甲○○上訴意旨，以其確實不知黃照印為詐騙集
    團之車手，亦不知黃照印請求幫忙郵寄之物內容如何，純粹
    係舉手之勞而幫忙郵寄為由，指摘原判決不當云云。然查：
    被告雖矢口否認犯罪，惟原判決認：(一)被告於偵查中陳稱：
    伊知道黃照印是詐騙集團之車手，收件人為周柏欣之宅急便
    收據上手寫文字是伊的字，是黃照印寄來給伊，叫伊再寄回
    去給周柏欣，黃照印給伊100 元或200 元之酬勞等語，而證
    人周柏欣於警詢時證稱：伊於98年5 月15日收到1 個寄件人
    為吳先生之包裹，寄件人聯絡電話為0000000000，包裹內裝
    有伊之印章等語，衡情，黃照印既係詐騙集團成員，本得逕
    自付郵寄還印章予證人周柏欣，殊無先將印章郵寄予被告後
    ，再委由被告代為寄還印章予證人周柏欣徒勞之必要，堪認
    上開印章應係黃照印至被告家中向被告拿取證人周柏欣寄送
    之包裹時，自該包裹內取出後當面交付予被告，並委由被告
    寄還予證人周柏欣，是被告辯稱不知其寄還予證人周柏欣之
    包裹內裝有何物，伊不知證人周柏欣寄至其住處由其收受之
    包裹內有何物云云，顯悖於常情而無可採。(二)上開宅急便收
    據上手寫文字係被告親自書寫已如前述，而該宅急便收據上
    所載「寄件人聯絡電話：0000000000」於寄件時間即98年5
    月時確係由被告持用乙節，有該電話之通聯調閱查詢單、宅
    急便收據在卷可憑，觀諸該宅急便收據由被告親自書寫「寄
    件人：吳先生」等語，苟被告確實不知其寄還予證人周柏欣
    之包裹裝有上開印章，殊無不以其本人名義而改以「吳先生
    」名義寄還該包裹之必要，此益徵被告主觀上知悉證人周柏
    欣寄至其住處之包裹裝有系爭帳戶存摺、提款卡及印章等物
    ，仍將該等物品交付予擔任詐騙集團車手之黃照印以換取10
    0 元或200 元之酬勞，嗣受黃照印委託寄還印章予證人周柏
    欣時，為免查緝而使用「吳先生」名義寄還印章，被告主觀
    上確具共同參與詐欺之犯意無訛。(三)被告係智慮正常之成年
    人，明知黃照印是詐騙集團之車手，竟於收受系爭帳戶提款
    卡等物後，再交付予擔任詐騙集團車手之黃照印，並因而領
    有報酬，使詐騙集團成員得以確保犯罪所得，其所為乃全部
    詐欺犯罪之重要環節之一，與黃照印及所屬詐騙集團成員間
    具有犯意聯絡及行為分擔，為共同正犯，故被告所辯，顯難
    採信。被告共同詐欺取財之犯行，事證明確，原審因而據以
    論罪科刑，並無不合。從形式上觀察，原判決並無認定事實
    錯誤、量刑瑕疵或違背法令之情形。被告上訴理由仍爰原審
    相同主張，非但空泛無據，且未指摘原判決關於認定事實、
    適用法律及量刑等項，有何具體違法或不當。揆諸上開說明
    ，顯然置原判決已經明白論斷審酌、說明之事項於不顧，意
    在拖延訴訟，自非屬得上訴第二審之具體事由。
三、綜上所述，本件揆諸上開法條規定及最高法院判決意旨，被
    告之上訴，難認合法，應予駁回。爰不經言詞辯論，依刑事
    訴訟法第367 條前段、第372 條規定，判決如主文。
中    華    民    國    99    年    9     月    21    日
                  刑事第二庭    審判長法  官  林正雄
                                      法  官  邱明弘
                                      法  官  黃壽燕
以上正本證明與原本無異。
不得上訴。
中    華    民    國    99    年    9     月    21    日
                                      書記官  戴志穎

司法院資訊處製作；財團法人民間司法改革基金會備份。
